臺灣高雄地方法院刑事判決　　　　　 100年度審易字第1957號
公　訴　人　臺灣高雄地方法院檢察署檢察官
被　　　告　林耀民
上列被告因違反家庭暴力防治法案件，經檢察官提起公訴（100
年度偵字第9249號），被告就被訴事實為有罪之陳述，經本院告
知簡式審判程序之旨，並聽取被告與公訴人之意見後，本院裁定
進行簡式審判程序，判決如下：
    主  文
林耀民犯違反保護令罪，累犯，處有期徒刑捌月。
    事  實
一、林耀民前於民國92年、94年因違反保護令罪，分別經本院判
    處有期徒刑3 月、5 月確定，復於97年間再犯違反保護令罪
    ，經本院判處有期徒刑7 月確定，於97年9 月14日縮短刑期
    執行完畢。復於民國98年間因違反家庭暴力防治法案件，經
    本院以98年度審簡字第6387號判決處有期徒刑5 月確定，並
    於100 年1 月15日執行完畢出監。又林張簡能琴係林耀民之
    母，2 人互為家庭暴力防治法第3 條第3 款所定之家庭成員
    關係。林耀民明知曾於99年2 月1 日11時許，於高雄市○區
    ○○路5 號住處內，因對林張簡能琴實施家庭暴力，業經本
    院於99年4 月20日以99年度家護字第238 號裁定核發民事通
    常保護令，令其不得對林張簡能琴（保護令聲請人）實施身
    體或精神上不法侵害之行為，並不得直接或間接對其為騷擾
    行為，有效期間為1 年，並經高雄市政府警察局林園分局於
    100 年1 月22日12時30分完成送達。詎仍不知悔悟，明知尚
    在保護令有效期間內，竟基於違反保護令及恐嚇危害安全之
    犯意，於100 年3 月12日16時15分許，在上址，即其與林張
    簡能琴同住之處所內，因飲酒後不滿林張簡能琴拒絕為其煮
    麵，接續以「等我上完法院家報處遇的課程後，我就要轟你
    出去」、「破雞掰」、「幹你娘雞掰，我會打死你」（以上
    均係台語發音）等辱罵及恐嚇言語，對林張簡能琴為身體、
    精神上不法侵害及騷擾行為，並使林張簡能琴心生畏懼，致
    生危害於其生命、身體及自由等安全，而違反前開民事通常
    保護令之裁定。嗣於同日經林張簡能琴報警後查悉上情。
二、案經林張簡能琴訴由高雄市政府警察局林園分局移送臺灣高
    雄地方法院檢察署檢察官偵查起訴。
    理  由
一、本件被告所犯為死刑、無期徒刑、最輕本刑為3 年以上有期
    徒刑以外之罪，其於準備程序中就被訴事實為有罪之陳述，
    經本院告知簡式審判程序之旨，並聽取當事人意見後，合議
    庭認宜進行簡式審判程序，爰依刑事訴訟法第273 條之1第1
    項規定，裁定由受命法官獨任進行簡式審判程序，合先敘明
    。
二、前揭犯罪事實，業據被告林耀民於本院審理時坦承不諱，並
    經證人即被害人林張簡能琴於警詢、偵查中及當場處理之員
    警洪二雄於偵查中之證述綦詳，復有臺灣高雄地方法院99年
    度家護字第238 號民事通常保護令、高雄市政府警察局林園
    分局保護令執行紀錄表、家庭暴力犯罪事件通報表各1 份在
    卷可參，足認被告自白與事實相符，自可採為認定被告有罪
    之依據。從而本件事證明確，被告犯行堪以認定，應予依法
    論科。
三、按家庭暴力防治法所稱之「家庭暴力」，指家庭成員間實施
    身體或精神上不法侵害之行為，所謂「騷擾」，則指任何打
    擾、警告、嘲弄或辱罵他人之言語、動作或製造使人心生畏
    怖情境之行為，該法第2 條第1 款、第3 款定有明文。被告
    明知本院已核發前揭民事通常保護令，仍對告訴人林張簡能
    琴為恫嚇、辱罵言語，已屬家庭成員間實施精神上不法侵害
    之行為，即屬同法第2 條第2 款之家庭暴力罪，且構成刑法
    上之恐嚇危害安全罪，惟因家庭暴力防治法之上開規定並無
    罰則之規定，是以應僅依刑法恐嚇危害安全罪之規定予以論
    罪科刑。是核被告所為，係犯刑法第305 條之恐嚇危害安全
    罪及違反本院依家庭暴力防治法第14條第1 項所為禁止實施
    家庭暴力、禁止騷擾之裁定，而犯家庭暴力防治法第61條第
    1 款、第2 款之違反保護令罪。其以一行為同時違反家庭暴
    力防治法第61條第1 款及第2 款，係單純一罪。又其以一行
    為同時犯違反保護令罪與恐嚇罪等2 罪名，為想像競合犯，
    應依刑法第55條規定，從一重之違反保護令罪論處。又查被
    告有事實欄所載之有期徒刑執行完畢紀錄，有臺灣高等法院
    被告前案紀錄表在卷可按，其於有期徒刑之執行完畢後5 年
    內，故意再犯本件有期徒刑以上之罪，為累犯，應依刑法第
    47 條 第1 項之規定，均加重其刑。爰審酌被告前已數次因
    家庭暴力案件經法院判決處刑且甫執行完畢出監，業如前述
    ，卻絲毫不知悔改，再次違反保護令，且犯後飾詞否認犯行
    ，迄至本院審理時始坦承犯行，又被告已屆中年，不思孝親
    ，竟一再騷擾母親，不遂其意，動輒飭罵恐嚇，其惡性實屬
    重大及告訴人飽受驚擾之身心等一切情狀，量處如主文所示
    之刑，以示懲儆。
四、據上論斷，應依刑事訴訟法第273 條之1 第1 項、第299 條
    第1 項前段，家庭暴力防治法第61條第1 款、第2 款，刑法
    第11條前段、刑法第305 條、第55條、第47條第1 項，刑法
    施行法第1 條之1 ，判決如主文。
本案經檢察官李英霆到庭執行職務。
中    華    民    國   100    年    7     月    13    日
                      刑事第十庭  法  官  廖建瑜
以上正本證明與原本無異。
如不服本判決應於收受送達後10日內向本院提出上訴書狀，並應
敘述具體理由；如未敘述上訴理由者，應於上訴期間屆滿後20日
內向本院補提理由書（均須按他造當事人之人數附繕本）「切勿
逕送上級法院」。
中    華    民    國   100    年    7     月    13    日
                                  書記官  李崑良
附錄本案論罪科刑法條：
家庭暴力防治法第61條
違反法院依第14條第1 項、第16條第3 項所為之下列裁定者，為
本法所稱違反保護令罪，處3 年以下有期徒刑、拘役或科或併科
新臺幣10萬元以下罰金：
一、禁止實施家庭暴力。
二、禁止騷擾、接觸、跟蹤、通話、通信或其他非必要之聯絡行
    為。
三、遷出住居所。
四、遠離住居所、工作場所、學校或其他特定場所。
五、完成加害人處遇計畫。